{"present": {"1 Singular": {"Affirmative": "taomaim", "Question": "an dtaomaim?", "Negative": "n\u00ed thaomaim"}, "2 Singular": {"Affirmative": "taomann t\u00fa", "Question": "an dtaomann t\u00fa?", "Negative": "n\u00ed thaomann t\u00fa"}, "3 Singular": {"Male": {"Affirmative": "taomann s\u00e9", "Question": "an dtaomann s\u00e9?", "Negative": "n\u00ed thaomann s\u00e9"}, "Female": {"Affirmative": "taomann s\u00ed", "Question": "an dtaomann s\u00ed?", "Negative": "n\u00ed thaomann s\u00ed"}}, "1 Plural": {"Compressed": {"Affirmative": "taomaimid", "Question": "an dtaomaimid?", "Negative": "n\u00ed thaomaimid"}, "Extended": {"Affirmative": "taomann muid", "Question": "an dtaomann muid?", "Negative": "n\u00ed thaomann muid"}}, "2 Plural": {"Affirmative": "taomann sibh", "Question": "an dtaomann sibh?", "Negative": "n\u00ed thaomann sibh"}, "3 Plural": {"Affirmative": "taomann siad", "Question": "an dtaomann siad?", "Negative": "n\u00ed thaomann siad"}, "Passive": {"Affirmative": "taomtar", "Question": "an dtaomtar?", "Negative": "n\u00ed thaomtar"}}, "future": {"1 Singular": {"Affirmative": "taomfaidh m\u00e9", "Question": "an dtaomfaidh m\u00e9?", "Negative": "n\u00ed thaomfaidh m\u00e9"}, "2 Singular": {"Affirmative": "taomfaidh t\u00fa", "Question": "an dtaomfaidh t\u00fa?", "Negative": "n\u00ed thaomfaidh t\u00fa"}, "3 Singular": {"Male": {"Affirmative": "taomfaidh s\u00e9", "Question": "an dtaomfaidh s\u00e9?", "Negative": "n\u00ed thaomfaidh s\u00e9"}, "Female": {"Affirmative": "taomfaidh s\u00ed", "Question": "an dtaomfaidh s\u00ed?", "Negative": "n\u00ed thaomfaidh s\u00ed"}}, "1 Plural": {"Compressed": {"Affirmative": "taomfaimid", "Question": "an dtaomfaimid?", "Negative": "n\u00ed thaomfaimid"}, "Extended": {"Affirmative": "taomfaidh muid", "Question": "an dtaomfaidh muid?", "Negative": "n\u00ed thaomfaidh muid"}}, "2 Plural": {"Affirmative": "taomfaidh sibh", "Question": "an dtaomfaidh sibh?", "Negative": "n\u00ed thaomfaidh sibh"}, "3 Plural": {"Affirmative": "taomfaidh siad", "Question": "an dtaomfaidh siad?", "Negative": "n\u00ed thaomfaidh siad"}, "Passive": {"Affirmative": "taomfar", "Question": "an dtaomfar?", "Negative": "n\u00ed thaomfar"}}, "past": {"1 Singular": {"Affirmative": "thaom m\u00e9", "Question": "ar thaom m\u00e9?", "Negative": "n\u00edor thaom m\u00e9"}, "2 Singular": {"Affirmative": "thaom t\u00fa", "Question": "ar thaom t\u00fa?", "Negative": "n\u00edor thaom t\u00fa"}, "3 Singular": {"Male": {"Affirmative": "thaom s\u00e9", "Question": "ar thaom s\u00e9?", "Negative": "n\u00edor thaom s\u00e9"}, "Female": {"Affirmative": "thaom s\u00ed", "Question": "ar thaom s\u00ed?", "Negative": "n\u00edor thaom s\u00ed"}}, "1 Plural": {"Compressed": {"Affirmative": "thaomamar", "Question": "ar thaomamar?", "Negative": "n\u00edor thaomamar"}, "Extended": {"Affirmative": "thaom muid", "Question": "ar thaom muid?", "Negative": "n\u00edor thaom muid"}}, "2 Plural": {"Affirmative": "thaom sibh", "Question": "ar thaom sibh?", "Negative": "n\u00edor thaom sibh"}, "3 Plural": {"Compressed": {"Affirmative": "thaom siad", "Question": "ar thaom siad?", "Negative": "n\u00edor thaom siad"}, "Extended": {"Affirmative": "thaomadar", "Question": "ar thaomadar?", "Negative": "n\u00edor thaomadar"}}, "Passive": {"Affirmative": "taomadh", "Question": "ar taomadh?", "Negative": "n\u00edor taomadh"}}, "condi": {"1 Singular": {"Affirmative": "thaomfainn", "Question": "an dtaomfainn?", "Negative": "n\u00ed thaomfainn"}, "2 Singular": {"Affirmative": "thaomf\u00e1", "Question": "an dtaomf\u00e1?", "Negative": "n\u00ed thaomf\u00e1"}, "3 Singular": {"Male": {"Affirmative": "thaomfadh s\u00e9", "Question": "an dtaomfadh s\u00e9?", "Negative": "n\u00ed thaomfadh s\u00e9"}, "Female": {"Affirmative": "thaomfadh s\u00ed", "Question": "an dtaomfadh s\u00ed?", "Negative": "n\u00ed thaomfadh s\u00ed"}}, "1 Plural": {"Compressed": {"Affirmative": "thaomfaimis", "Question": "an dtaomfaimis?", "Negative": "n\u00ed thaomfaimis"}, "Extended": {"Affirmative": "thaomfadh muid", "Question": "an dtaomfadh muid?", "Negative": "n\u00ed thaomfadh muid"}}, "2 Plural": {"Affirmative": "thaomfadh sibh", "Question": "an dtaomfadh sibh?", "Negative": "n\u00ed thaomfadh sibh"}, "3 Plural": {"Compressed": {"Affirmative": "thaomfaid\u00eds", "Question": "an dtaomfaid\u00eds?", "Negative": "n\u00ed thaomfaid\u00eds"}, "Extended": {"Affirmative": "thaomfadh siad", "Question": "an dtaomfadh siad?", "Negative": "n\u00ed thaomfadh siad"}}, "Passive": {"Affirmative": "thaomfa\u00ed", "Question": "an dtaomfa\u00ed?", "Negative": "n\u00ed thaomfa\u00ed"}}, "imper": {"1 Singular": {"Affirmative": "taomaim!", "Negative": "n\u00e1 taomaim!"}, "2 Singular": {"Affirmative": "taom!", "Negative": "n\u00e1 taom!"}, "3 Singular": {"Male": {"Affirmative": "taomadh s\u00e9!", "Negative": "n\u00e1 taomadh s\u00e9!"}, "Female": {"Affirmative": "taomadh s\u00ed!", "Negative": "n\u00e1 taomadh s\u00ed!"}}, "1 Plural": {"Compressed": {"Affirmative": "taomaimis!", "Negative": "n\u00e1 taomaimis!"}, "Extended": {"Affirmative": "taomadh muid!", "Negative": "n\u00e1 taomadh muid!"}}, "2 Plural": {"Affirmative": "taomaig\u00ed!", "Negative": "n\u00e1 taomaig\u00ed!"}, "3 Plural": {"Compressed": {"Affirmative": "taomaid\u00eds!", "Negative": "n\u00e1 taomaid\u00eds!"}, "Extended": {"Affirmative": "taomadh siad!", "Negative": "n\u00e1 taomadh siad!"}}, "Passive": {"Affirmative": "taomtar!", "Negative": "n\u00e1 taomtar!"}}, "pastConti": {"1 Singular": {"Affirmative": "thaomainn", "Question": "an dtaomainn?", "Negative": "n\u00ed thaomainn"}, "2 Singular": {"Affirmative": "thaomt\u00e1", "Question": "an dtaomt\u00e1?", "Negative": "n\u00ed thaomt\u00e1"}, "3 Singular": {"Male": {"Affirmative": "thaomadh s\u00e9", "Question": "an dtaomadh s\u00e9?", "Negative": "n\u00ed thaomadh s\u00e9"}, "Female": {"Affirmative": "thaomadh s\u00ed", "Question": "an dtaomadh s\u00ed?", "Negative": "n\u00ed thaomadh s\u00ed"}}, "1 Plural": {"Compressed": {"Affirmative": "thaomaimis", "Question": "an dtaomaimis?", "Negative": "n\u00ed thaomaimis"}, "Extended": {"Affirmative": "thaomadh muid", "Question": "an dtaomadh muid?", "Negative": "n\u00ed thaomadh muid"}}, "2 Plural": {"Affirmative": "thaomadh sibh", "Question": "an dtaomadh sibh?", "Negative": "n\u00ed thaomadh sibh"}, "3 Plural": {"Compressed": {"Affirmative": "thaomaid\u00eds", "Question": "an dtaomaid\u00eds?", "Negative": "n\u00ed thaomaid\u00eds"}, "Extended": {"Affirmative": "thaomadh siad", "Question": "an dtaomadh siad?", "Negative": "n\u00ed thaomadh siad"}}, "Passive": {"Affirmative": "thaomta\u00ed", "Question": "an dtaomta\u00ed?", "Negative": "n\u00ed thaomta\u00ed"}}, "subj": {"1 Singular": {"Affirmative": "go dtaoma m\u00e9", "Negative": "n\u00e1r thaoma m\u00e9"}, "2 Singular": {"Affirmative": "go dtaoma t\u00fa", "Negative": "n\u00e1r thaoma t\u00fa"}, "3 Singular": {"Male": {"Affirmative": "go dtaoma s\u00e9", "Negative": "n\u00e1r thaoma s\u00e9"}, "Female": {"Affirmative": "go dtaoma s\u00ed", "Negative": "n\u00e1r thaoma s\u00ed"}}, "1 Plural": {"Compressed": {"Affirmative": "go dtaomaimid", "Negative": "n\u00e1r thaomaimid"}, "Extended": {"Affirmative": "go dtaoma muid", "Negative": "n\u00e1r thaoma muid"}}, "2 Plural": {"Affirmative": "go dtaoma sibh", "Negative": "n\u00e1r thaoma sibh"}, "3 Plural": {"Affirmative": "go dtaoma siad", "Negative": "n\u00e1r thaoma siad"}, "Passive": {"Affirmative": "go dtaomtar", "Negative": "n\u00e1r thaomtar"}}, "verbal noun": "taomadh", "verbal adjective": "taomtha"}